【裁判字號】    98,審訴,2380
【裁判日期】    981016
【裁判案由】    毒品危害防制條例
【裁判全文】
臺灣桃園地方法院宣示判決筆錄        98年度審訴字第2380號
公  訴  人  臺灣桃園地方法院檢察署檢察官
被      告  乙○○
                    （現另案羈押於臺灣桃園看守所）
指定辯護人  本院公設辯護人甲○○
上列被告因違反毒品危害防制條例案件，於中華民國98年10月16
日下午4 時許，在本院第十法庭宣示判決，出席職員如下：
          法  官  林靜梅
          書記官  施春祝
法官起立朗讀判決主文、犯罪事實要旨、處罰條文、附記事項，
及告以上訴限制、期間並提出上訴狀之法院，且諭知記載其內容
：
一、主  文：
    乙○○施用第一級毒品，累犯，處有期徒刑柒月，扣案之第
    一級毒品海洛因壹包含袋（淨重壹點柒壹公克）沒收銷燬之
    ；又施用第二級毒品，累犯，處有期徒刑月，扣案之第二
    級毒品甲基安非他命包含袋（驗餘合計淨重壹點零陸陸柒
    公克）均沒收銷燬之；應執行有期徒刑捌月，扣案之第一級
    毒品海洛因壹包含袋（淨重壹點柒壹公克）及第二級毒品甲
    基安非他命包含袋（驗餘合計淨重壹點零陸陸柒公克）均
    沒收銷燬之。
二、犯罪事實要旨：
    緣乙○○前於民國88年間因施用毒品案件，經臺灣花蓮地方
    法院以88年度毒聲字第171 號裁定送觀察、勒戒，因認無繼
    續施用毒品之傾向，於88年4 月8 日執行完畢釋放出所，並
    經臺灣花蓮地方法院檢察署檢察官以88年度偵字第532 、92
    5 、1313號為不起訴處分而確定在案；復於上揭觀察勒戒執
    行完畢釋放後5 年內之88年間因施用毒品案件，經臺灣板橋
    地方法院以88年度毒聲字第7275號裁定送觀察、勒戒，因認
    無繼續施用毒品之傾向，於88年12月6 日執行完畢釋放出所
    ，並經臺灣板橋地方法院檢察署檢察官以88年度毒偵字第20
    10號為不起訴處分而確定在案；又於87年間因竊盜案件，經
    臺灣高等法院以89年度上易字第566 號判決判處有期徒刑3
    年而確定在案；另於88年間因竊盜及脫逃案件，經臺灣板橋
    地方法院以89年度易字第724 號判決判處有期徒刑2 年6 月
    及有期徒刑3 月，應執行有期徒刑2 年7 月而確定在案；上
    開各罪嗣經臺灣高等法院以89年度聲字第668 號裁定應執行
    有期徒刑5 年6 月，嗣經臺灣板橋地方法院以97年度聲減字
    第223 號裁定減刑並定應執行有期徒刑5 年4 月而確定在案
    ，甫於97年9 月25日縮短刑期假釋出監並付保護管束，於97
    年11月16日因假釋期滿未經撤銷假釋而以已執行論（於本案
    構成累犯）；再於97年間因施用第二級毒品案件，經本院以
    98年度桃簡字第2229號判決判處有期徒刑3 月而確定在案（
    尚未執行）。詎猶不知悔改，復分別基於施用第一、二級毒
    品之犯意，於98年6 月9 日凌晨5 時15分許為警採尿時起回
    溯26小時內之某時及98年6 月7 日中午12時許，在臺灣地區
    不詳處及在桃園縣中壢市某處，施用第一級毒品海洛因及第
    二級毒品甲基安非他命各1 次，嗣於98年6 月8 日23時16分
    許，在桃園縣中壢市○○路144 號前為警查獲，並扣得其所
    有之第一級毒品海洛因1 包（淨重1.71公克，空包裝總重0.
    19公克，純度46.11 ﹪，純質淨重0.79公克，含與毒品無法
    析離之包裝袋1 個）及第二級毒品甲基安非他命3 包（驗前
    合計淨重1.0894公克，因鑑驗使用費失0.0227公克，驗餘合
    計淨重1.0667公克，含與毒品無法析離之包裝袋3 個）。
三、處罰條文：
    毒品危害防制條例第10條第1 項、第2 項、第18條第1 項前
    段，刑法第11條、第47條第1 項、第51條第5 款。
四、附記事項：
    (一)按毒品危害防制條例於92年7 月9 日修正公布，自93年1
    月9 日施行，而依修正後之規定，僅限於「初犯」及「5 年
    後再犯」2 種情形，始應先經觀察、勒戒或強制戒治程序，
    倘被告前於5 年內已再犯，縱其第3 次（或第3 次以上）再
    度施用毒品之時間，在初犯或前次再犯經觀察、勒戒或強制
    戒治執行完畢釋放5 年以後，已不合於「5 年後再犯」之規
    定，且因已於「5 年內再犯」，顯見其再犯率甚高，原實施
    觀察、勒戒或強制戒治，已無法收其實效，即應依該條例第
    10條處罰，不因其再犯之處遇僅受觀察、勒戒之執行，未經
    起訴處罰而有異，最高法院97年度台非字第406 號判決可資
    參照。經查，被告前既於88年間因施用毒品案件經觀察、勒
    戒執行完畢（初犯），復於同年間再因施用毒品案件經觀察
    、勒戒執行完畢，有全國施用毒品案件紀錄表、受觀察勒戒
    人毒品及前科紀錄簡列表、臺灣高等法院被告前案紀錄表在
    卷為憑，是被告本件施用毒品犯行雖已在前案觀察、勒戒執
    行完畢5 年後，依上開說明，檢察官就本件予以起訴，即無
    不合，附此敘明。
    (二)扣案之第一級毒品海洛因1 包及第二級毒品甲基安非他命
    3 包，其中包裝袋部分因摻殘若干毒品無法分離，均應一體
    視為毒品部分，而依毒品危害防制條例第18條第1 項前段規
    定，宣告沒收銷燬之。至鑑驗費失之毒品部分，既已滅失，
    爰不另為沒收銷燬之宣告。
五、協商判決除有刑事訴訟法第455 條之4 第1 項第1 款於本訊
    問程序終結前，被告撤銷協商合意或檢察官撤回協商聲請者
    ；第2 款被告協商之意思非出於自由意志者；第4 款被告所
    犯之罪非第455 條之2 第1 項所定得以協商判決者；第6 款
    被告有其他較重之裁判上一罪之犯罪事實者；第7 款法院認
    應諭知免刑或免訴、不受理者情形之一，及違反同條第2 項
    「法院應於協商合意範圍內為判決；法院為協商判決所科之
    刑，以宣告緩刑或2 年以下有期徒刑、拘役或罰金為限」之
    規定者外，不得上訴。
六、如有前述例外得上訴之情形，又不服本件判決，得自收受判
    決送達後10日內，向本院提出上訴書狀，上訴於第二審法院
    。
中    華    民    國    98    年      10  月    16    日
                  臺灣桃園地方法院刑事庭
                              法  官  林靜梅
以上正本證明與原本無異。
                              書記官  施春祝
中    華    民    國    98    年      10  月    16    日
附錄本案論罪科刑依據之法條：
毒品危害防制條例第10條
施用第一級毒品者，處 6 月以上 5 年以下有期徒刑。
施用第二級毒品者，處 3 年以下有期徒刑。


司法院資訊處製作；財團法人民間司法改革基金會備份。
